【裁判字號】    96,交聲,1795
【裁判日期】    970229
【裁判案由】    交管條例聲異
【裁判全文】
臺灣板橋地方法院交通事件裁定        96年度交聲字第1795號
原處分機關  臺北市交通事件裁決所
異  議  人
即受處分人  甲○○
上列異議人即受處分人因違反道路交通管理處罰條例案件，對於
臺北市交通事件裁決所96年11月2 日所為之處分（原處分案號：
北市裁三字第裁22-C00000000號），聲明異議，本院裁定如下：
    主  文
異議駁回。
    理  由
一、聲明異議意旨略以：異議人即受處分人甲○○於民國96年7
    月2 日晚間零時多許，騎乘機車外出至臺北縣永和市○○路
    與秀朗路口之7-11便利商店購買飲料，因無購物袋，且住處
    不遠，故而以安全帽置於機車踏墊上盛裝其購買之飲料，而
    未戴安全帽，騎乘機車沿秀朗路綠燈駛至永元路紅燈待轉，
    等候綠燈後欲往林森路方向行駛，適有警員騎乘警用機車自
    對向車道駛來，見其未戴安全帽，即指示其靠邊停車，因警
    員在對向車道，其就左轉至秀朗路停在便利商店附近，經其
    出示證件後，並向警員自承其貪圖便利未戴安全帽之不是，
    而警員亦對其回稱未戴安全帽可以勸導，不一定要處罰，詎
    警員竟改逕行開立不實之違規紅燈左轉罰單，惟異議人自認
    並無紅燈左轉違規之情，且凡是講求證據，應調閱路口監視
    器錄影求證為是，爰提出聲明異議云云。
二、按汽車駕駛人，行經有燈光號誌管制之交岔路口闖紅燈者，
    處新臺幣一千八百元以上五千四百元以下罰鍰；又汽車駕駛
    人，違反道路交通管理處罰條例第53條規定者，除依原條款
    處罰鍰外，並予記違規點數三點，道路交通管理處罰條例第
    53條第1 項、第63條第1 項第3 款分別定有明文。
三、查本件異議人即受處分人甲○○騎乘車號BGV-250 號重型機
    車，於96年7 月2 日凌晨0 時38分許，沿臺北縣永和市○○
    路由南往北之林森路方向行駛，駛至與秀朗路2 段設有燈光
    號誌管制之交岔路口時，遇紅燈未依號誌指示停等即逕自左
    轉秀朗路2 段闖越紅燈行駛之違規事實，業據臺北縣政府警
    察局永和分局函陳查報屬實無訛，有該分局96年8 月10 日
    北縣警永裁字第0960025863號函影本在卷可稽。異議人雖具
    狀並到庭辯稱上開意旨云云，惟復經本院傳訊證人即舉發警
    員陳昭榮到庭結證稱：當時伊與同事騎乘警用機車執行巡邏
    勤務，經過秀朗路2 段，往秀朗路1 段方向行駛，至與永元
    路交岔路口，異議人騎乘機車沿著永元路往林森路方向行駛
    ，即從伊等秀朗路行車方向的左方往右方行駛，左轉秀朗路
    到伊等行車方向前方，當時伊等行車方向的秀朗路是綠燈，
    所以異議人行車方向的永元路應該是紅燈，異議人左轉至秀
    朗路後，行駛約15公尺後，伊等將他攔停，請他出示駕照行
    照，並告知他違規紅燈左轉，攔下後伊等又發現他未戴安全
    帽，異議人說伊等可以改以未戴安全帽舉發，惟伊等告知他
    說未戴安全帽勸導就可以，但其紅燈左轉違規事實明確，一
    定要開單舉發，而且伊等在舉發單上有明確記載紅燈左轉，
    最後異議人就簽收駛離等語明確（見本院96年12月19日訊問
    筆錄），並提出現場路線簡圖及照片附卷為據，衡諸舉發警
    員與異議人間，互不相識，亦無怨隙，其執行公務當無故意
    構陷異議人之理，且依其上述發覺異議人違規位置，與異議
    人違規地點非遠，尚可目及，應無誤認之可能。至異議人雖
    辯稱：其行車方向係從秀朗路駛至永元路往林森路方向待轉
    ，舉發警員則係自永元路對向車道駛來，其係依警員指示才
    又左轉秀朗路接受警員稽查云云，並另指稱：其當時原行車
    方向，是要過交岔路口後，直行往林森路方向，至前方行人
    穿越道後左轉，就到其永利路住處云云，並當庭繪製路線圖
    以佐其說，然查其所指舉發警員巡邏行車方向已與警員上開
    證述有異，再者依卷附地圖所示，自異議人為警舉發違規地
    點之永元路與秀朗路2 段路口處，返回異議人永利路138 之
    1 號住處，最近便利之路線，即由永元路左轉秀朗路2 段，
    至民權路右轉後直行至永利路即到，而異議人上開所辯其原
    欲返家行駛路線，係自永元路直行至與永利路路口左轉，然
    查該處係永元路與永利路、林森路之圓環交岔路口，交岔路
    口中間係福和公園，永元路至永利路之交岔路口，左向永利
    路係由西往東之單向行車方向，故永元路之車輛至此不得左
    轉永利路，須直行往林森路方向行駛，從而異議人由此繞行
    返家之路線更遠，且不便利，異議人豈有捨近求遠，直行永
    元路至永利路違規左轉返家，是由此亦見舉發警員上開證述
    情節，較堪採信，異議人上開所辯，應不足採，其上開違規
    事實堪認無訛。另異議人要求調閱監視器錄影求證，惟查其
    違規時間距本件繫屬本院日期，相距已有三個多月，縱有監
    視器錄影，亦已無保存調閱之可能，且依上述事證，異議人
    違規事實已臻明確，亦核無必要。從而，原處分機關據以援
    引上開規定，裁處罰鍰新臺幣一千八百元，並記違規點數三
    點，並無不當。
    本件異議為無理由，應予駁回。
四、據上論斷，應依道路交通案件處理辦法第19條，裁定如主文
    。
中    華    民    國    97    年    2     月    29    日
                        交通法庭  法  官  彭  全  曄
以上正本證明與原本無異
如不服本裁定應於送達後5日內向本院提出抗告狀
                                  書記官  洪  紹  甄
中    華    民    國    97    年    3    月    04    日


司法院資訊處製作；財團法人民間司法改革基金會備份。
